臺灣臺北地方法院小額民事判決
111年度北小字第2078號
原      告  徐利華  
被      告  劉丕基  

上列當事人間請求損害賠償事件，經本院於中華民國111年6月30
日言詞辯論終結，判決如下：
    主  文
原告之訴駁回。
訴訟費用新臺幣1,000元由原告負擔。
    事實及理由要領
一、原告主張：因被告父親劉子亭詐騙原告父親新臺幣（下同）
    10萬元，原告對劉子亭提起訴訟請求返還，並經台北地方法
    院以110年度北司小調字第2530號案件（下稱系爭案件）受
    理。被告於110年11月19日替劉子亭出席系爭案件之調解庭
    （下稱系爭調解期日），詎被告毫無羞愧之心，反責備原告
    的不是，並指摘原告一直告不停，使原告精神上受有相當之
    痛苦。原告因系爭案件受有當日出庭扣薪損失2,600元、已
    繳交系爭案件之裁判費1,000元、精神慰撫金96,400元等損
    失，合計10萬元。爰依民法第184條、第195條第1項之規定
    提起本件訴訟，聲明請求被告給付原告10萬元及自111年1月
    14日起至清償日止，按年息5％計算之利息。　　
二、被告則以：我於系爭調解期日並沒有出庭，今天是我第一次
    上法院，劉子亭是我父親，之前都是我弟弟處理，我沒有繼
    承遺產等語置辯，並聲明：原告之訴駁回。
三、按當事人主張有利於己之事實者，就其事實有舉證之責任。
    民事訴訟法第277條前段定有明文。又民事訴訟如係由原告
    主張權利者，應先由原告負舉證之責，若原告先不能舉證，
    以證實自己主張之事實為真實，則被告就其抗辯事實即令不
    能舉證，或其所舉證據尚有疵累，亦應駁回原告之請求（最
    高法院104年度台上字第41號判決意旨參照）。經查，本院
    依職權調閱案件基本資料查得系爭案件之相對人為劉子亭，
    於原告起訴前業已死亡等情，有案件基本查詢資料及110北
    小字第4837號裁定在卷可稽，是劉子亭於系爭調解期日自未
    能到庭，另被告辯以並未於系爭調解期日出庭等語，經核系
    爭調解期日出庭之人並非被告等情，有系爭案件報到單1份
    在卷可查。則原告就其主張侵權行為人究竟為何，依法即應
    負舉證責任。然原告既自承：「我那天也不知道我告的是誰
    ，因為劉子亭有很多兒子。」等語，堪認原告未能舉證被告
    為侵權行為人，其主張自屬無據。
四、從而，原告依侵權行為之法律關係，請求被告給付原告10萬
    元，及自111年1月14日起至清償日止，按年息5％計算之利息
    ，為無理由，應予駁回。　　　
五、本件事證已臻明確，兩造其餘攻擊防禦方法與判決之結果不
    生影響，爰不一一贅論，併此敘明。　　　　　　　　　
六、本件訴訟費用額，依後附計算書確定如主文所示金額。
中　　華　　民　　國　　111 　年　　7 　　月　　14　　日
                  臺北簡易庭
                          法  官　黃莉莉
以上正本證明與原本無異。
如不服本判決，須以違背法令為理由，於判決送達後20日內向本
庭（臺北市○○區○○○路0段000巷0號）提出上訴狀。（須按
他造當事人之人數附繕本）。如委任律師提起上訴者，應一併繳
納上訴審裁判費。
中　　華　　民　　國　　111 　年　　7 　　月　　14　　日
　　　　　　　　　　      書記官　黃慧怡
計　算　書
項　　　　目　　          金　額（新臺幣）　　   備註
第一審裁判費              1,000元
合　　　　計　          　1,000元
附錄：
一、民事訴訟法第436條之24第2項：　　
　　對於小額程序之第一審裁判上訴或抗告，非以其違背法令為
    理由，不得為之。
二、民事訴訟法第436條之25：　　
　　上訴狀內應記載上訴理由，表明下列各款事項：
    ㈠原判決所違背之法令及其具體內容。
    ㈡依訴訟資料可認為原判決有違背法令之具體事實。